ACORDAO-COMPLETO-2401351

ACÓRDÃO DE RELAÇÃO

ACÓRDÃO DE RELAÇÃO 3126/2020 ATA 8/2020 - SEGUNDA CÂMARA

Acórdão 3126/2020-TCU-Segunda Câmara
VISTO, relacionado e discutido estes autos de Concessões de Pensões Civis em favor de beneficiários de ex-servidores de órgão vinculado ao Ministério da Defesa-Comando da Aeronáutica (vinculador) , cujos atos foram encaminhados a este Tribunal, por intermédio do sistema Sisac, para apreciação na forma da Instrução Normativa TCU 78/2018.
Considerando que, em relação aos atos 56854/2019 e 55500/2019 cabe destacar que as beneficiárias AUGUSTINHA GONCALVES FLORES e MARINA SAFKA OSTROWSKI faleceram. Assim, cumpre considerar o exame dos respectivos atos de concessão de pensão militar prejudicado por perda de objetivo, com fulcro no art. 260, § 5º, do Regimento Interno do TCU, tendo em vista o exaurimento dos efeitos financeiros.
Considerando o parecer do Ministério Público junto ao TCU;
ACORDAM os Ministros do Tribunal de Contas da União, diante das razões expostas pelo Relator, e com fulcro no artigo 71, inciso III, da Constituição Federal de 1.988; c/c os arts. 1º, inciso V, e 39, incisos I e II, da Lei nº 8.443/92, c/c os artigos 1º, inciso VIII, 143, inciso II, 260, §§ 1º, 2º e caput, do Regimento Interno/TCU, c/c o artigo 7º, da Resolução TCU 206/2007, alterada pela Resolução 237/2010,  em:
a) considerar prejudicada a análise de mérito, por perda de objeto, das pensões instituídas por:
- LUIZ CARLOS FLORES (56854/2019) , Beneficiária: AUGUSTINHA GONCALVES FLORES – CPF: XXX.075.287-XX – Cônjuge; Legal
- EDUARDO OSTROWSKI (55500/2019) , Beneficiário (s) : MARINA SAFKA OSTROWSKI – CPF: XXX.308.089-XX – Cônjuge; Legal
b) considerar legais os demais atos de pensão civil constantes deste processo.
- JOAO VIANA (56004/2019) , Beneficiária: NILZA VIANA LUGON – CPF: XXX.611.127-XX – Filho (a) ; Legal; 
- CLELIO REIS (56548/2019) ; Beneficiária: EUNICE MOREIRA REIS – CPF: XXX.102.817-XX – Cônjuge; Legal
- LUIZ CARLOS FLORES (56885/2019) , Beneficiária: MARCIA PATRICIA GONCALVES FLORES DE OLIVEIRA – CPF: XXX.233.307-XX – Filho (a) e DEBORA CRISTINA GONCALVES FLORES – CPF: XXX.397.267-XX – Filho (a) ; Legal
c) Informar aos interessados que o presente Acórdão pode ser acessado por meio do endereço eletrônico www.tcu.gov.br/acordaos.
1. Processo TC-Processo 022.414/2019-3 (PENSÃO MILITAR) 
1.1. Interessados: Augustinha Goncalves Flores (XXX.075.287-XX) ; Debora Cristina Goncalves Flores (XXX.397.267-XX) ; Eunice Moreira Reis (XXX.102.817-XX) ; Marcia Patricia Goncalves Flores de Oliveira (XXX.233.307-XX) ; Marina Safka Ostrowski (XXX.308.089-XX) ; Nilza Viana Lugon (XXX.611.127-XX) 
1.2. Órgão/Entidade: Ministério da Defesa-Comando da Aeronáutica (vinculador) 
1.3. Relator: Ministro Raimundo Carreiro
1.4. Representante do Ministério Público: Procurador Júlio Marcelo de Oliveira
1.5. Unidade Técnica: Secretaria de Fiscalização de Pessoal (SEFIP) .
1.6. Representação legal: não há.
1.7. Determinações/Recomendações/Orientações: não há.

Segunda Câmara

Augustinha Goncalves Flores (XXX.075.287-XX); Debora Cristina Goncalves Flores (XXX.397.267-XX); Eunice Moreira Reis (XXX.102.817-XX); Marcia Patricia Goncalves Flores de Oliveira (XXX.233.307-XX); Marina Safka Ostrowski (XXX.308.089-XX); Nilza Viana Lugon (XXX.611.127-XX)

RAIMUNDO CARREIRO

não há.

Procurador Júlio Marcelo de Oliveira

PENSÃO MILITAR (PMIL)

Secretaria de Fiscalização de Pessoal (SEFIP).